臺灣高雄地方法院刑事宣示判決筆錄　 100年度審訴字第2183號
公　訴　人　臺灣高雄地方法院檢察署檢察官
被　　　告　施宏明
　　　　　　　（現於法務部矯正署高雄看守所另案羈押中）
指定辯護人　本院公設辯護人蘇鴻吉
上列被告因100年度審訴字第2183號毒品危害防制條例案件，經
檢察官提起公訴（起訴案號：臺灣高雄地方法院檢察署檢察官10
0年度毒偵字第3106號、100年度偵字第17787號），經檢察官聲
請法院改依協商程序而為判決，本院合議庭認為適當，裁定由受
命法官進行協商判決程序，於中華民國100年9月23日下午5時在
本院刑事第十法庭宣示判決，以代判決書，出席職員如下：
　　　　法　官　張　震
　　　　書記官　邱家銘
　　　　通　譯　楊于廣
法官起立朗讀判決主文、犯罪事實要旨、處罰條文、附記事項，
及告以上訴限制、期間並提出上訴狀之法院，且諭知記載其內容
：
一、主文：
    施宏明施用第一級毒品，共貳罪，均累犯，各處有期徒刑拾
    月。扣案之第一級毒品海洛因壹包（檢驗前淨重零點零貳捌
    公克，檢驗後淨重零點零壹捌公克，含包裝袋壹只），沒收
    銷燬。又共同持有第一級毒品，累犯，處有期徒刑肆月。扣
    案之第一級毒品海洛因壹包（檢驗前淨重零點零柒陸公克，
    檢驗後淨重零點零陸玖公克，含包裝袋壹只），沒收銷燬。
    應執行有期徒刑壹年捌月。扣案之第一級毒品海洛因貳包（
    檢驗前淨重分別為零點零貳捌公克、零點零柒陸公克，檢驗
    後淨重分別為零點零壹捌公克、零點零陸玖公克，含包裝袋
    貳只），均沒收銷燬。
二、犯罪事實要旨：
    施宏明前因施用毒品案件，經本院以89年度毒聲字第846號
    裁定送觀察、勒戒後，認無繼續施用毒品之傾向，而於89年
    2月15日執行完畢釋放，並經臺灣高雄地方法院檢察署檢察
    官，於民國89年2月23日以89年度毒偵字第1019號不起訴處
    分確定；又因施用毒品案件，經本院以89年度毒聲字第5645
    號裁定送觀察勒戒，認有繼續施用毒品傾向，再以89年度毒
    聲字第7715號裁定送強制戒治，而於90年10月3日期滿，並
    以89年度訴字第2689號判決應執行有期徒刑1年確定，再與
    前因違反麻醉藥品管理條例及肅清煙毒條例執行所餘殘刑1
    年10月13日接續執行，於92年12月31日縮刑期滿執行完畢。
    再於95年間，因強盜、竊盜、施用毒品、詐欺等案件，經本
    院分別以95年度訴字第3071號、第95年度易字第1580號、95
    年度訴字第3211號、95年度簡字第6743號判決處有期徒刑3
    年10月、8月、9月、4月確定，上開各罪嗣經減刑、合併定
    應執行刑及接續執行，於99年7月16日因縮短刑期假釋出監
    並付保護管束，於99年11月19日保護管束期滿未經撤銷視為
    執行完畢。詎其猶不知悔改並戒絕毒癮，明知海洛因為毒品
    危害防制條例所列之第一級毒品，不得非法持有、施用，竟
    為下列行為：(一)基於施用第一級毒品海洛因之犯意，於100
    年3月21日8時許，在高雄市鳳山區○○○街28號住處內，施
    用第一級毒品海洛因1次；嗣於同日22時20分許，施宏明因
    另涉犯竊盜案件為警查獲，經其自願同意警方前往上址住處
    搜索，當場在其住處房間內扣得海洛因1包（檢驗後淨重
    0.018公克），復經施宏明同意採集其尿液送驗，結果呈嗎
    啡陽性反應。(二)施宏明又基於施用第一級毒品海洛因之犯意
    ，於100年4月13日上午某時許，在上址住處內施用第一級毒
    品海洛因1次。(三)施宏明另與薛國材（業於100年5月18日死
    亡，持有第一級毒品海洛因部分，已於100年6月20日經本署
    檢察官以100年度偵字第17788號為不起訴處分確定）共同基
    於持有第一級毒品海洛因之犯意聯絡，於100年4月14日8時
    30分許，2人一同在高雄市○鎮區○○路附近某公園旁，向
    姓名年籍不詳綽號「正仔」之成年男子，以新台幣500元價
    格，購得海洛因1包（檢驗後淨重0.069公克）而共同持有之
    。嗣於同日9時許，施宏明與薛國材共乘失竊贓車，行經高
    雄市○鎮區○○街251號前，為警發現加以攔查，當場在施
    宏明口袋內扣得上開海洛因1包，並經徵得施宏明同意後採
    集尿液送驗，檢驗結果呈可待因、嗎啡陽性反應。
三、處罰條文：
    毒品危害防制條例第10條第1項、第11條第1項、第18條第1
    項前段，刑法第11條、第47條第1項、第51條第5款、第28條
    。
四、附記事項：
    無。
五、協商判決除有刑事訴訟法第454條之4第1項第1款於本訊問程
    序終結前，被告撤銷協商合意或檢察官撤回協商聲請者；第
    2款被告協商之意思非出於自由意志者；第4款被告所犯之罪
    非第455條之2第1項所定得以協商判決者；第6款被告有其他
    較重之裁判上一罪之犯罪事實者；第7款法院認應諭知免刑
    或免訴、不受理者情形之一，及違反同條第2項「法院應於
    協商合意範圍內為判決；法院為協商判決所科之刑，以宣告
    緩刑或2年以下有期徒刑、拘役或罰金為限」之規定者外，
    不得上訴。
六、如有前述得上訴情形而不服本判決，得自收受判決（即以本
    宣示判決筆錄代之）送達之日起10日內，向本院提出上訴書
    狀，並應敘述具體理由，如未敘述上訴理由者，應於上訴期
    間屆滿後20日內補提理由書狀於本院（均須按他造當事人之
    人數附繕本）「切勿逕送上級法院」。
中    華    民    國    100    年    9    月    23    日
                  臺灣高雄地方法院刑事第十庭
                                書記官  邱家銘
                                法  官  張  震
以上正本證明與原本無異。
如不服本判決應於收受本判決後10日內向本院提出上訴書狀，並
應敘述具體理由，如未敘述上訴理由者，應於上訴期間屆滿後20
日內補提理由書狀於本院（均須按他造當事人之人數附繕本）「
切勿逕送上級法院」。
中    華    民    國    100    年    9    月    23    日
                                書記官  邱家銘
附錄本案所犯法條：
毒品危害防制條例第10條
施用第一級毒品者，處6月以上5年以下有期徒刑。
施用第二級毒品者，處3年以下有期徒刑。
毒品危害防制條例第11條
持有第一級毒品者，處3年以下有期徒刑、拘役或新臺幣5萬元以
下罰金。
持有第二級毒品者，處2年以下有期徒刑、拘役或新臺幣3萬元以
下罰金。
持有第一級毒品純質淨重10公克以上者，處1年以上7年以下有期
徒刑，得併科新臺幣1百萬元以下罰金。
持有第二級毒品純質淨重20公克以上者，處6月以上5年以下有期
徒刑，得併科新臺幣70萬元以下罰金。
持有第三級毒品純質淨重20公克以上者，處3年以下有期徒刑，
得併科新臺幣30萬元以下罰金。
持有第四級毒品純質淨重20公克以上者，處1年以下有期徒刑，
得併科新臺幣10萬元以下罰金。
持有專供製造或施用第一級、第二級毒品之器具者，處1年以下
有期徒刑、拘役或新臺幣1萬元以下罰金。